臺灣臺南地方法院民事裁定
110年度聲字第171號
抗  告  人 
即  相對人  鄭士益




抗  告  人                      
即  相對人  遠東國際商業銀行股份有限公司（下稱遠東銀行）

法定代理人  侯金英  
代  理  人  楊勝浩  



相  對  人
即  聲請人  施聖彰  
上列當事人間聲請人請求停止執行事件，抗告人對於本院民國11
0年10月28日所為裁定，提起抗告，本院裁定如下：
    主      文
本院於民國110年10月28日所為110年度聲字第171號裁定撤銷。
相對人施聖彰聲請駁回。
抗告程序費用由相對人施聖彰負擔。
    事實及理由
一、債權人或債務人對於分配表所載各債權人之債權或分配金額
    有不同意者，應於分配期日一日前，向執行法院提出書狀，
    聲明異議；異議未終結者，為異議之債權人或債務人，得向
    執行法院對為反對陳述之債權人或債務人提起分配表異議之
    訴，且就無異議部分先為分配；聲明異議人未於分配期日起
    十日內向執行法院為前二項起訴之證明者，視為撤回其異議
    之聲明；經證明者，該債權應受分配之金額，應行提存，強
    制執行法第39條第1項、第40第2項、第41條第1項前段、第3
    項分別定有明文。次按強制執行程序開始後，除法律另有規
    定外，不停止執行；有回復原狀之聲請，或提起再審或異議
    之訴，或對於和解為繼續審判之請求，或提起宣告調解無效
    之訴、撤銷調解之訴，或對於許可強制執行之裁定提起抗告
    時，法院因必要情形或依聲請定相當並確實之擔保，得為停
    止強制執行之裁定，強制執行法第18條第1、2項亦有明文。
    再提起分配表異議之訴訴訟性質，與強制執行法第18條第2
    項所定之聲請、訴訟或抗告仍屬有間，不得據以聲請停止強
    制執行程序，最高法院著有95年度台聲字第707號、100年度
    台抗字第628號裁定意旨可資參照）。準此，提起分配表異
    議之訴，該異議債權之應受分配金額，即因提存而發生當然
    停止分配之效果，殊無另行聲請裁定停止執行之必要，是強
    制執行法第18條第2項所謂之「異議之訴」，當係指債務人
    異議之訴或第三人異議之訴，並不包括分配表異議之訴。次
    按提起抗告，除別有規定外，應向為裁定之原法院或原審判
    長所屬法院提出抗告狀為之。原法院或審判長認抗告為有理
    由者，應撤銷或變更原裁定。民事訴訟法第488條第1項、第
    490條第1項分別定有明文。
二、聲請意旨略以：相對人施聖彰於其配偶洪阿梅向相對人遠東
    銀行借款時擔任連帶保證人，嗣洪阿梅借款未清償，經相對
    人遠東銀行聲請對洪阿梅之不動產強制執行，經本院民事執
    行處以104年度司執字第77078號拍賣洪阿梅之不動產，並於
    民國106年1月5日做成分配表，惟抗告人即同案併案債權人
    鄭士益對該分配表不服，提起分配表異議之訴（下稱系爭分
    配表異議之訴），該案現經最高法院110年度台上字第2168
    號判決廢棄發回臺灣高等法院臺南分院更審，如強制執行程
    序未停止執行，相對人施聖彰之財產將被拍賣，勢難回復原
    狀。為此相對人施聖彰願供擔保，請准停止上開強制執行程
    序等語。
三、抗告人鄭士益抗告意旨略以：相對人施聖彰聲請供擔保停止
    執行，於法洵屬無據，且顯無成立之理由。為此，請本院廢
    棄原裁定，並駁回相對人施聖彰之聲請。
四、抗告人遠東銀行抗告意旨略以：相對人施聖彰並未提起債務
    人異議之訴，亦未對抗告人提起強制執行法第18條第2項所
    規定之聲請、訴訟、請求或抗告等情，欲以他人提起之分配
    表異議之訴為由，向本院聲請停止執行，核與強制執行法第
    18條第2項所規定之要件不合，其聲請顯無理由，應予駁回
    。為此，請本院廢棄原裁定，並駁回相對人施聖彰之聲請。
    　　
五、經查，系爭分配表異議之訴經最高法院判決廢棄發回臺灣高
    等法院臺南分院，有最高法院110年度台上字第2168號判決
    書影本在卷可稽。然依上開強制執行法第41條第3項規定，
    執行法院於實行分配程序時，即應就此應受分配之金額為提
    存，俟分配表異議之訴判決確定結果再行分配，則就該異議
    部分之債權金額，既因提存而發生當然停止分配之效果，殊
    無另行聲請裁定停止執行之必要。況相對人施聖彰並非系爭
    分配表異議之訴之當事人，相對人施聖彰以該訴訟尚未確定
    為由，向本院聲請停止本件104年度司執字第77078號執行事
    件之強制執行程序，於法尚有未合，應予駁回。抗告論旨指
    摘原裁定不當，為有理由，爰由本院撤銷110年10月28日所
    為110年度聲字第171號裁定，並駁回相對人施聖彰停止執行
    之聲請。
六、據上論結，本件抗告為有理由，裁定如主文。　　　　
中　　華　　民　　國　　110 　年　　11　　月　　15　　日
　　　　　　　　  民事第五庭  法  官　張麗娟
以上正本證明與原本無異
如不服本裁定應於送達後10日內向本院提出抗告狀，並應繳納抗
告費新台幣1,000元整。
中　　華　　民　　國　　110 　年　　11　　月　　15　　日
                              書記官　高培馨